臺灣屏東地方法院交通事件裁定　　　　　94年度交聲字第97號
原處分機關　交通部公路總局高雄區監理所屏東監理站
異　議　人
即受處分人　甲○○
上列異議人因違反道路交通管理處罰條例案件，對於交通部公路
總局高雄區監理所屏東監理站94年6 月27日所為之處分（原處分
案號：屏監字第裁82－VA0000000 號），聲明異議，本院裁定如
下：
    主  文
原處分撤銷，發回交通部公路總局高雄區監理所屏東監理站。
    理  由
一、聲明意旨略以：異議人並未收受舉發違反道路交通管理事件
    通知單（下稱舉發通知單），亦未收受舉發機關寄發之催繳
    通知書，係於94年6 月2 日驗車時方知有罰鍰未繳，其並未
    收受任何繳費通知，原處分機關即逕予裁罰，顯有不當，為
    此聲明異議等語。
二、按行為人有違反道路交通管理處罰條例之情形者，應填製舉
    發違反道路交通管理事件通知單，並於被通知人欄予以勾記
    ，逕行舉發者，其通知聯應按已查明之資料填註車牌號碼、
    車輛種類、車主姓名或地址，並於通知單上方空白處加註逕
    行舉發之文字後，由舉發機關送達被通知人；違反本條例行
    為之處罰，處罰機關於裁決前，應給予違規行為人陳述之機
    會；違反道路交通管理事件行為人，未依規定自動繳納罰鍰
    ，或未依規定到案聽候裁決，處罰機關應於舉發違反道路交
    通管理事件通知單送達二個月內依基準表逕行裁決之，違反
    道路交通管理事件統一裁罰標準及處理細則第11條1 項第3
    款、第40條前段、第44條第1 項亦分別定有明文。再按處理
    違反道路交通管理事件，有關文書送達之程序，依行政程序
    法之規定，違反道路交通管理事件統一裁罰標準及處理細則
    第5 條定有明文。又依行政程序法第11節中關於送達之規定
    ，原則上送達機關應將文書送達於應受送達人之住居所、事
    務所或營業所，如無法送達，則可分別依行政程序法第73條
    及第74條之規定，為留置送達或寄存送達，在應為送達之處
    所不明時，尚可依同法第78條之規定為公示送達。另公示送
    達應由行政機關保管送達之文書，而於行政機關公告欄黏貼
    公告、告知應受送達人得隨時領取，並得由行政機關將文書
    或其節本刊登政府公報或新聞紙，行政程序法第80條定有明
    文。準此，行為人如有違反道路交通管理處罰條例之情形，
    經逕行舉發者，舉發機關自應查明車主之姓名、地址，並依
    上開規定將通知書送達，使受處分人有到案陳述意見之機會
    ，而處罰機關於受處分人受合法通知，逾期不到案者始得逕
    行裁決。
三、經查：異議人所有之車牌號碼WN－6748號自小客車，於民國
    93年6 月18日20時48分許，在屏東市○○路外停車場1828號
    收費停車格停車，因未繳納停車費且逾七日以上繳費期限，
    經屏東縣警察局依道路交通管理處罰條例第56條第1 項第11
    款規定，於93年8 月18日予以掣單舉發，並以掛號郵寄方式
    寄送上開自小客車車籍地址，嗣異議人未依舉發通知單上所
    指定之時間，前往指定之處所聽候裁並陳述意見，或在指定
    聽候裁決前，逕自按罰鍰最低額自行繳納罰鍰，經原處分機
    關逕行裁決罰鍰新台幣（下同）600 元之情，固據證人即屏
    東縣警察局承辦警員張秋田到庭證述明確，並有舉發違反道
    路交通管理事件通知單、交通部公路總局屏東監理站違反交
    通管理事件裁決書、屏東縣警察局94年6 月13日屏警交字第
    0940018415號書函、屏東縣交通隊93年7 月20日、93年8 月
    18日大宗掛號函件收執聯各1 件在卷可佐。惟本件舉發通知
    單經該局以93年8 月18日掛號郵寄後，並無任何單據退該舉
    發機關之紀錄之情，有屏東縣警察局94年11月17日屏警交字
    第094002653 號函1 紙在卷可稽，是本件舉發通知單之送達
    情形既無任何送達回執附卷供參，則舉發機關逕以舉發通知
    單未經退回，即率認業已合法送達異議人，即屬速斷，此外
    ，復查無任何資料足資證明該舉發通知單業已合法送達異議
    人，自不能僅因屏東縣警察局無任何退件之情事，即驟認異
    議人已合法收受該舉發通知單，異議人辯稱：伊並收受舉發
    通知單等語，即可採信。
四、綜上，本件既無證據證明舉發通知單業已合法送達異議人，
    依上開說明，原處分機關即無逕對異議人為裁罰之權，本件
    原處分機關逕行裁決，自有未洽，爰依法撤銷原處分，發回
    原處分機關另為適法之處理。
五、據上論結，應依道路交通案件處理辦法第20條前段，裁定如
    主文。
中　　華　　民　　國　　94　　年　　11　　月　　24　　日
                  交通法庭    法  官  蘇碧珠
以上正本證明與原本無異。
如不服本裁定應於收受送達後五日內向本院提出抗告書狀敘述抗
告之理由抗告於台灣高等法院高雄分院。
中　　華　　民　　國　　94　　年　　11　　月　　24　　日
                              書記官  賀燕花
